臺灣花蓮地方法院交通事件裁定　　　　　　　　　　　　九十一年度交聲字第七號
　　異議人即
　　受處分人　甲○○
右列受處分人因違反道路交通管理處罰條例案件，對於交通部公路局台北區監理所花
蓮監理站中華民國九十年十二月十八日所為之處分（原處分案號：花監五字第裁四四
─ＡＢＵ六０四二六八號）聲明異議，本院裁定如左：
        主      文
異議駁回。
        理      由
一、按「道路交通安全規則」第二條第一項第一款及「道路交通管理處罰條例」第三
    條第八款，就該等有關道路交通管理法規所稱之「汽車」，均明文規定包括「機
    器腳踏車」。另按汽車駕駛人有飲酒後其吐氣所含酒精成份超過每公升０．二五
    毫克以上者，不得駕車，為道路交通安全規則第一百十四條第二款定有明文；又
    汽車駕駛人，駕駛汽車有酒精濃度過量者，處新台幣（下同）六千元以上一萬二
    千元以下罰鍰，並當場禁止其駕駛及吊扣其駕駛執照六個月，行為時道路交通管
    理處罰條例第三十五條第一項第一款亦定有明文。是汽車駕駛人有飲酒後其吐氣
    所含酒精成份超過每公升０．二五毫克以上者，自屬酒精濃度過量。又「道路交
    通管理處罰條例」第三十五條第一項第一款及第六十三條第一項第三款，雖於九
    十年一月十七日總統令修正公布並自同年六月一日起施行，惟因交通違規裁罰案
    件之性質，係道路交通主管機關本於職權就個別交通違規行為裁罰之決定而對外
    直接發生法律效果之單方行政行為，按實體從舊程序從新原則，本件仍應適用行
    為時即修正前之「道路交通管理處罰條例」，併此敘明（行政法院五十六年度判
    字第八十一號判例參照）。
二、本件受處分人即異議人甲○○於八十九年七月二日凌晨四時十四分許，於飲酒後
    已達於不能安全駕駛動力交通工具之狀態，仍騎乘車號ＧＧＺ─一四三號重型機
    車，行經台北市中興橋上，為台北市政府警察局萬華分局交通分隊員警陳志榕於
    該橋上攔檢發現酒後騎乘機車，遂當場檢測受處分人飲酒後其吐氣所含酒精濃度
    成份為每公升０．五０毫克，已有酒精濃度過量情形，並以受處分人有違反行為
    時道路交通管理處罰條例第三十五條第一項第一款之行為掣單舉發，受處分人當
    場簽收舉發單。嗣受處分人未於應到案日期前申訴，原處分機關乃依行為時道路
    交通管理處罰條例第三十五條第一項第一款及違反道路交通管理事件統一裁罰標
    準及處理細則第四十一條第四項規定逕行裁處受處分人一萬二千元罰鍰，並吊扣
    其駕駛執照六個月。
三、受處分人雖坦承於右開時地經警檢測飲酒後吐氣所含酒精濃度成份為每公升０．
    五０毫克之事實不諱，惟另執詞辯稱：道路交通管理處罰條例第卅五條第一項僅
    書明汽車駕駛人違反該條例處罰規定，並無明文規定機車處罰規定；又要罰款又
    要吊扣駕照六個月不合情理；機車為謀生之交通工具，姑念初犯請求免予扣繳駕
    照；無工作收入，請准分六期繳納罰鍰云云。然查：道路交通管理處罰條例所稱
    之汽車明文規定包括「機器腳踏車」已如上述。又汽車駕駛人，駕駛汽車有酒精
    濃度過量者，處六千元以上一萬二千元以下罰鍰，並當場禁止其駕駛及吊扣其駕
    駛執照六個月，行為時之道路交通管理處罰條例第三十五條第一項第一款亦定有
    明文，本件受處分人亦自承上開酒後駕車之事實，是原處分機關據前述規定在法
    定罰鍰額度範圍內，本於行政職權裁處異議人罰鍰六千元，並吊扣其駕駛執照六
    個月，經核並無違誤；至於請求分期繳納罰鍰之部分並非對於原處分機關之裁決
    有何不服而據以提出異議，自非本院審酌範圍。則受處分人之異議為無理由，自
    應將其異議駁回。
四、據上論斷，應依道路交通案件處理辦法第十九條，裁定如主文。
中      華      民      國    九十一    年      二      月    二十一    日
                              臺灣花蓮地方法院交通法庭
                                  法  官    吳  順  龍
右正本證明與原本無異。
如不服本裁定，應於裁定送達後五日內向本院提出抗告狀。
                                  法院書記官
中      華      民      國    九十一    年       二     月    二十二    日
